# 0. Load library
```{r}
setwd("C:/Users/nv/OneDrive/Documents/BUKTI E-LEarning/Training/DAta science Course-net/10 mei")
library(psych) #describe
library(caTools) #divide train and test
library(ggplot2) #plotting
library(caret)
library(kernlab)

```


# 1. Extract, Transform, Load (ETL)
## 1.1. Load data

```{r}
df <- read.csv("social.csv")
head(df)
```

## 1.2. Data Dictionary - feature, target, independent

| nomor | nama_fitur      | tipe_data | keterangan      | Jenis       | Proses                                                     |
|-------|-----------------|-----------|-----------------|-------------|------------------------------------------------------------|
| 1     | User.ID         | Integer   | nomor urut      | Independent | Dibuang                                                    |
| 2     | Gender          | Factorial | Jenis kelamin   | Independent | diproses; Male= 1, Female = 0; new_feature = Jenis.Kelamin |
| 3     | Age             | Integer   | Kelas           | Independent | dipertahankan                                              |
| 4     | EstimatedSalary | Integer   | Perkiraan Gaji  | Independent | dipertahankan                                              |
| 5     | Purchased       | Double    | Beli atau tidak | Target      | Dipertahankan                                              |
# 2. Feature engineering
## 2.1. Feature engineering
### 2.1.1. Remove features that not needed

```{r}
df$User.ID <- NULL
head(df)

```


### 2.1.2. Add features if needed

```{r}
df$Jenis.Kelamin<- ifelse(df$Gender== 'Male', 1, 0)
head(df)
```
```{r}
df$Gender <- NULL
head(df)
```
```{r}
df <- df[,c(1,2,4,3)]
head(df)
```


## 2.2. Check if there are NULL value

```{r}
colSums(is.na(df))
```
disimpulkan: tidak ada missing values ditemukan.

### 2.2.1 Imputing process (if there's NULL)

## 2.3. Check Unary data

```{r}
apply(df, 2, max) - apply(df, 2, min)
```
1. dari hasil diatas ditemukan bahwa datanya bervariasi, tidak ada yg bernilai 0
2. unary berkebalikan dengan data kosong

# 3. Exploratory Data Analysis (EDA)

## 3.1. Descriptive Statistics
Gunakan fungsi summary(), correlation cor(),  dan describe()

```{r}
summary(df)
```
1. memeriksa distribusi normal, jika nilai median dan mean dekat jaraknya, maka terdistribusi normal.
2. 2nd quartile == 1/2 dari nilai max
3. mean jenis.kelamin = 0.49 means 49% adalah male, mayoritas adalah 51%
4. mean purchased = 0.35 means hanya 35% yang membeli, sisanya tidak

```{r}
cor(df)
```

1. the correlation coefficient of age and purchased is 0.622. Since it is rather close to 1, we can conclude that the variables are positively linearly related. ada korelasi sebesar 62%, peningkatan pembelian dipengaruhi oleh pertambahan usia
2. korelasi jenis kelamin dan purchased indicates a strong negative correlation means setiap ada peningkatan pembelian, pembeli adalah female since Male=1
3. 
cek multikolinearitas, by cek ada gak yg lebih besar dari 80%, if any, take an action (recommmendation: deleted);hapus terbesar kedua terhadap target

```{r}
describe(df)[11:12]
```
1. kurtosis <= 2
2. skew antara -2 dan +2 means skew is good
3. skew 0.49


## 3.2. Visualisation
Gunakan fungsi boxplot(), heatmap(), plot() dan lain sebagainya


```{r}
plot(density(df$EstimatedSalary, col = ifelse(df$Purchased == 1, "blue", "red")))
```
terlihat dr plot bahwa dominant salary adalah kecil

```{r}
plot(df$Purchased, df$Age)
```
```{r}
plot(df$EstimatedSalary, df$Age, col = ifelse(df$Purchased == 1, "red", "blue"))
```
usia < 30 y.o, salary below 85K.

```{r}
plot(df$EstimatedSalary, df$Age, col = ifelse(df$Jenis.Kelamin == 1, "red", "blue"))
```
no insights, ignore the plot

```{r}
# Encoding the target feature as factor 
#df$Purchased <- factor(df$Purchased, levels = c(0, 1)) 

```

# 4. Fitting/Model
## 4.1 Splitting

```{r}

split <- sample.split(df$Purchased, SplitRatio = 0.75)
train <- subset(df, split == TRUE)
test <- subset(df, split == FALSE)
```

## 4.2 Modeling

```{r}
svm<- ksvm(Purchased ~ Age + EstimatedSalary + Jenis.Kelamin, train, type = "C-svc", kernel= "rbfdot")

```
```{r}
svm2<- ksvm(Purchased ~ Age + EstimatedSalary, train, type = "C-svc", kernel= "rbfdot")
```


# 5. Model Performance

## 5.1 Inferential Statistic approach
```{r}
kj <- test$Purchased
head(kj)
```

```{r}
prediksi <- predict(svm, newdata = test)
head(prediksi)
```

## 5.2 Visualization approach

```{r}
plot(svm2, data = train)
```

# 6. Prediction/Forecasting
```{r}
confusionMatrix(table(kj, prediksi))

```


```{r}
cek <- data.frame(age= 5, shoeSize=20, score=57)
predict(nn, newdata = cek, type = "class")
```
```{r}
save(svm, file = "svm.rdata") ## file yg diberikan ke bagian IT
```

# 7. Further Prescription Analysis/Recommendation
